【裁判字號】    89,易,715
【裁判日期】    890706
【裁判案由】    竊盜
【裁判全文】
臺灣彰化地方法院刑事判決                          八十九年度易字第七一五號
    公  訴  人  臺灣彰化地方法院檢察署檢察官
    被      告  丙○○
右列被告因竊盜案件，經檢察官提起公訴 (八十九年度偵字第一六五一號)，本院判
決如左：
    主  文
丙○○連續攜帶兇器，於夜間侵入住宅竊盜，累犯，處有期徒刑捌月。
扣案之鐵尺壹支及鐵撬壹支均沒收。
    事  實
一、丙○○前因違反槍砲彈藥刀械管制條例案件，經本院判處有期徒刑六月，如易科
    罰金以三百元折算一日確定，於民國八十六年十月一日執行完畢。其猶不知悔改
    ，竟意圖為自己不法之所有，且基於概括犯意，先於民國八十九年一月二十九上
    午五時三十分許（於該時節，尚未日出），在彰化縣埔心鄉○○村○○路七十四
    巷三號處，持其所有之鐵尺一支及客觀上對人之身體、生命具有危險性之兇器鐵
    撬一支，啟開該處鋁門，侵入其內，竊取乙○○所有之太陽眼鏡一支、飾刀一支
    及黑色皮套一個；後續於同年二月十五日凌晨二時許，在彰化縣埔心鄉○○村○
    ○路七十六號，以相同之方法，竊取甲○○所有之手錶一只，得手後，甫出離至
    屋外，適為巡邏之員警所查獲，並扣得前揭其所有之鐵尺及鐵撬各一支。
二、案經彰化縣警察局溪湖分局移送臺灣彰化地方法院檢察署檢察官偵查起訴。
    理  由
一、右揭事實，業據被告丙○○於偵訊中，供承不諱，核與被害人乙○○、甲○○指
    述之情節相符，且有鐵尺及鐵撬各一支扣案可稽，復有贓物認領保管單二紙與照
    片一幀附卷足資佐證，顯見被告丙○○嗣於本院審理中，辯稱：伊實施前開第一
    次竊盜行為，係以攀爬鄰屋方式，進入其內，竊取太陽眼鏡等物云云，係淡化犯
    罪情節之飾詞，不足採信。事證已臻明確，被告丙○○之犯行，洵堪認定。
二、查扣案之鐵撬一支，其外形非屬細小，前端呈尖銳狀，其客觀上對人之身體、生
    命具有危險性，係屬兇器無誤，故核被告丙○○所為，係犯刑法第三百二十一條
    第一項第一、三款之攜帶兇器，於夜間侵入住宅竊盜罪。被告丙○○前後二次犯
    行，時間緊接，犯罪構成要件相同，顯係基於概括犯意為之，為連續犯，應以一
    罪論，並加重其刑。被告丙○○前因違反槍砲彈藥刀械管制條例案件，經本院判
    處有期徒刑六月，如易科罰金以三百元折算一日確定，於八十六年十月一日執行
    完畢，有台灣高等法院被告全國前案紀錄表乙份附卷足按，五年以內再犯本案有
    期徒刑以上之罪，係屬累犯，依法應予遞加重其刑。爰審酌被告丙○○係正處青
    壯年時期之人，不思向上，竟竊取他人財物，危害國民財產法益及犯罪後之態度
    等一切情狀，量處如主文所示之刑。另扣案之鐵尺及鐵撬各一支係被告丙○○所
    有，且為供其犯罪竊盜所用之物，業據被告丙○○供明在卷，故依法併予宣告沒
    收。
據上論斷，應依刑事訴訟法第二百九十九條第一項前段，刑法第五十六條、第三百二
十一條第一項第一款、第三款、第四十七條、第三十八條第一項第二款，判決如主文
。
本案經檢察官林映姿到庭執行職務。
中    華    民    國    八十九    年    七          月    六          日
                                臺灣彰化地方法院刑事第三庭
                                    法      官
右正本證明與原本無異。
如不服本判決，應於判決送達後十日內，向本院提出上訴狀（須附繕本）。
               法院書記官
中      華      民      國      八十        年            月            日


司法院資訊處製作；財團法人民間司法改革基金會備份。
